【裁判字號】    95,家訴,14
【裁判日期】    950712
【裁判案由】    給付扶養費用
【裁判全文】
臺灣臺北地方法院民事判決              95年度家訴字第14號
原      告  丙○○原名陳婉婷.
            甲○○原名陳俞儒.
兼前列二人
法定代理人  乙○○原名梁美琴.
訴訟代理人  王師凱律師
被      告  丁○
上列當事人間請求給付扶養費用事件，本院於民國95年6 月8 日
言詞辯論終結，判決如下：
    主  文
被告應給付原告乙○○（原名梁美琴）新臺幣壹佰零捌萬元，暨
自民國95年4 月13日起至清償日止，按週年利率百分之五計算之
利息。
被告應自民國95年1 月5 日起至民國103 年11月27日止，按月於
每月5 日給付原告丙○○（原名陳婉婷）新臺幣壹萬伍仟元。
被告應自民國95年1 月5 日起至民國109 年10月28日止，按月於
每月5 日給付原告乙○○（原名梁美琴）新臺幣壹萬伍仟元。
原告其餘之訴駁回。
訴訟費用由被告負擔。
本判決第一項於原告乙○○（原名梁美琴）以新臺幣拾陸萬元
或同面額之第一商業銀行無記名可轉讓定期存單為被告供擔保後
，得假執行。但被告如於執行標的物拍定、變賣或物之交付前，
以新臺幣壹佰零捌萬元為原告乙○○（原名梁美琴）預供擔保，
得免為假執行。
本判決第二項得假執行。但於每期清償期屆至，被告如於執行標
的物拍定、變賣或物之交付前，以新臺幣壹萬伍仟元為原告丙○○（原名陳婉婷）預供擔保，得免為假執行。
本判決第三項得假執行。但於每期清償期屆至，被告如於執行標
的物拍定、變賣或物之交付前，以新臺幣壹萬伍仟元為原告乙○○（原名梁美琴）預供擔保，得免為假執行。
原告其餘假執行之聲請駁回。
    事實及理由
一、程序方面：
（一）被告未於言詞辯論期日到場，核無民事訴訟法第386條所
      列各款情形，爰依原告之聲請，由其一造辯論而為判決。
（二）按訴狀送達後，原告不得將原訴變更或追加他訴，但請求
      之基礎事實同一，或不甚礙被告之防禦及訴訟之終結者，
      不在此限，民事訴訟法第255 條第1 項第2 款、第7 款分
      別定有明文。
    １、查原告於民國94年12月16日起訴狀中起訴請求（一）被
        告應給付原告新臺幣（下同）84萬元，暨自起訴狀繕本
        送達翌日起至清償日止，按週年利率%5計算之利息。（
        二）被告應自95年1 月起至109 年10月28日止，按月
        於每月5日給付原告3萬元。（三）第1項聲明如受有利
        判決，原告願以現金或等值之第一商業銀行無記名可轉
        讓定期存單供擔保，請准宣告假執行。
    ２、嗣於95年4 月12日言詞辯論期日中當庭變更聲明為（一
        ）被告應給付原告乙○○108 萬元，暨自95年4 月13日
        起至清償日止，按週年利率5%計算之利息。（二）被告
        應自95年1 月5 日起至103 年11月27日止，按月於每月
        5 日給付原告丙○○1 萬5,000 元。（三）被告應自95
        年1 月5 日起至109 年10月28日止，按月於每月5 日給
        付原告甲○○1 萬5,000 元。（四）第1 項至第3 項聲
        明如受有利判決，原告願以現金或等值之第一商業銀行
        無記名可轉讓定期存單供擔保，請准宣告假執行。
    ３、復於95年6 月8 日言詞辯論期日中當庭變更第三項聲明
        為被告應自95年1 月5 日起至109 年10月28日止，按月
        於每月5 日給付原告乙○○1 萬5,000 元。
    ４、被告雖未到庭表示意見，然原告係本於兩願離婚書與親
        子關係之同一基礎事實而為請求，不甚礙被告之防禦及
        訴訟之終結，依首揭規定，自應予准許。
二、原告聲明求為判決：（一）被告應給付原告乙○○108 萬元
    ，暨自95年4 月13日起至清償日止，按週年利率5%計算之利
    息。（二）被告應自95年1 月5 日起至103 年11月27日止，
    按月於每月5 日給付原告丙○○1 萬5,000 元。（三）被告
    應自95年1 月5 日起至109 年10月28日止，按月於每月5 日
    給付原告乙○○1 萬5,000 元。（四）第1 項至第3 項聲明
    如受有利判決，原告願以現金或等值之第一商業銀行無記名
    可轉讓定期存單供擔保，請准宣告假執行。並主張：
（一）原告乙○○與被告原係夫妻，於91年8 月16日簽訂離婚協
      議書，並辦理離婚登記完成，約定原告甲○○監護權歸原
      告乙○○，且被告並應自91年8 月16日起至原告甲○○於
      109 年10月28日成年為止，於每月5 日支付生活費1 萬
      5,000 元予原告。惟被告竟於91年8 月22日，將原告丙○○交由原告乙○○，約定由原告乙○○單獨行使親權，因
      離婚協議書所約定每月生活費1 萬5,000 元係以扶養原告
      甲○○一人之情況加以計算，故被告將原告丙○○亦交由
      原告乙○○撫養後，被告自應於每月5 日支付二女之生活
      費共計每月3 萬元予原告乙○○。詎被告於92年9 月後即
      未再支付任何金錢予原告乙○○，雖經原告乙○○多次聯
      絡，被告均置之不理。爰依離婚協議書第3 條約定、民法
      第179 條規定及最高法院92年度臺上字第1699號判決，原
      告乙○○請求被告給付92年1 月5 日起至94年1 月4 日止
      （共36個月），有關原告丙○○、甲○○之扶養費，每月
      3 萬元，共108 萬元（36 ×30000 = 0000000）。
（二）被告應依法律及其與原告乙○○間離婚協議書之約定，本
      應按月給付3 萬元之生活費，然被告於92年9 月起即未給
      付任何費用，已如前述。原告為維持基本生活需要，就被
      告應負之生活費債務尚未屆至清償期之部分，實有預先請
      求被告給付之必要。爰依民事訴訟法第246 條規定，請求
      被告給付如訴之聲明第2、3項。
    １、有關原告丙○○扶養費部分：
        原告丙○○依民法第1055條第1 項、第1084條、第1089
        條、第1114條第1 項、第1116條之2 規定，請求被告自
        95年1 月5 日起至103 年11月27日原告丙○○成年止，
        按月於每月5 日給付1 萬5,000 元。
    ２、有關原告甲○○扶養費部分：
        原告乙○○依離婚協議書第3 條約定，請求被告自95年
        1 月5 日起至109 年10月28日原告甲○○成年止，按月
        於每月5 日給付有關原告甲○○扶養費1 萬5,000 元。
三、經查原告主張之上開事實，業據其提出兩願離婚書、戶籍謄
    本為證，且被告對於原告主張之事實，已於相當時期受合法
    之通知，而於言詞辯論期日不到場，亦未提出準備書狀爭執
    ，堪信為真實。從而，原告乙○○依兩造離婚書第3 條約定
    ，請求被告給付108 萬元，暨自95年4 月13 日 起至清償日
    止，按週年利率5%計算之利息，及自95年1 月5 日起至109
    年10月28日止，按月於每月5 日給付有關原告甲○○扶養費
    1 萬5,000 元，另原告丙○○請求被告應自95 年1月5 日起
    至103 年11月27日止，按月於每月5 日給付扶養費1 萬
    5,000 元，為有理由，應予准許。至原告甲○○部分並無任
    何請求權權，此部分為無理由，應予駁回。
四、假執行之宣告：
（一）本判決第一項部分，原告乙○○陳明願供擔保，請求宣告
      假執行，核無不合，茲酌定相當之擔保金額，予以准許，
      並依職權宣告被告得供擔保免為假執行。
（二）本判決第二項係命履行扶養義務之判決，就自95年1 月5
      日起至同年6 月8 日言詞辯論終結止部分，依民事訴訟法
      第389 條第1 項第2 款規定，本院就原告此部分之請求所
      為被告敗訴之判決應依職權宣告假執行，並宣告被告得供
      擔保免為假執行。另就自同年6 月9 日起至103 年11月27
      日止，屬同法第427 條第2 項第8 款所謂「其他定期給付
      涉訟」類型之情形，依同法第389 條第1 項第3 款規定，
      本院就被告此部分之請求為原告敗訴之判決，應依職權宣
      告假執行，並宣告被告得供擔保免為假執行。
（三）本判決第三項命被告給付子女扶養費部分，因係按月計付
      所得之總額，自屬民事訴訟法第427 條第2 項第8 款所謂
      「其他定期給付涉訟」之類型，依同法第389 條第1 項第
      3 款規定，本院就原告此部分之請求所為被告敗訴之判決
      應依職權宣告假執行，並宣告被告得供擔保免為假執行。
（四）至原告甲○○部分假執行之聲請，因訴之駁回而失所依據
      ，不予准許。
五、訴訟費用負擔之依據：民事訴訟法第79條。
中    華    民    國    95    年    7     月    12    日
                        家事法庭法  官  蔡惠如
以上正本係照原本作成。
如對本判決上訴，須於判決送達後20日之不變期間內，向本院
提出上訴狀。
中    華    民    國    95    年    7     月    12    日
                                書記官  陳麗霞


司法院資訊處製作；財團法人民間司法改革基金會備份。
